# 求教陈版，以下资产减值是否可作为非经常性损益

提问人：Euforia 时间：2019-12-24 08:05:06
情况描述：A 公司设立一医疗子公司B 公司，在租了办公用地，花了 5000多万装修， 1000 多万租金后（属于筹建期，装修费和租金均入了在建工程），当地居民反对 B 公司在此设立，B 公司目前已搬迁，A 公司与当地有政府背景的公司商谈搬迁及赔偿事项，有政府背景的公司表示可将此地转让给其他方，装修不用重新搞。名义上搬迁是以当地产业结构调整为由。目前预计可收回 5000 万的装修， 1000 万的租金收回可能性较低。目前是根据审计、评估后的金额 6000 万去申报赔偿的，包含了租金，故全额进行赔偿也是有可能的。
问：公司在年底如何做账？
方案一：在年底不做任何处理，理由是可收回的金额不确定性比较大，协议签定时间也不确定，可能在 19 年审计报告日后才能签定。
方案二：在年底对在建工程做减值处理，针对租金部分做减值，理由为 5000万的装修款大概率能收回，租金部分收回可能性较低。减值额作为经常性损益。
方案三：同方案二，只不过是减值作为非经常性损益，理由为此地已在 19年搬迁，已成为事实。如果赔偿协议在 19 年签定好并办妥手续，如有损失部分也作为当期非经常性损益。因为一般情况下，因不可抗力因素所计提的减值准备属于非经常性损益。

回答人：chenyiwei
建议采用方案二。该损失是 B 公司选址不当导致，无法证明此类损失在可预见的未来不会重复发生，以及确定是偶发性的。